【裁判字號】    92,易,125
【裁判日期】    920409
【裁判案由】    賭博
【裁判全文】
臺灣臺南地方法院刑事判決                          九十二年度易字第一二五號
    公  訴  人  臺灣台南地方法院檢察署檢察官
    被      告  丙○○
右列被告因賭博案件，經檢察官聲請以簡易程序處刑（聲請案號：九十一年度偵字第
一一六０五號），經本院台南簡易庭認不宜以簡易程序處刑，移由本院刑事庭以通常
程序審理，判決如左：
    主  文
丙○○共同以賭博為常業，處有期徒刑陸月，併科罰金陸萬元。有期徒刑如易科罰金
，罰金如易服勞役，均以參佰元折算壹日。
扣案之電子遊戲機台貳拾捌台（含「七ＰＫ」拾肆台、「超八」拾肆台）、ＩＣ板貳
拾捌片、計分卡壹張、點券貳佰肆拾伍張、新台幣壹仟參佰元，均沒收之。
    事  實
一、丙○○（原名蔡國洲）自民國九十一年四月間起，於台南市○區○○路一三四號
    一樓公眾得出入之場所處，開設「飛龍遊藝場」，並向主管機關依規定辦理電子
    遊戲場業營業登記後，即擺設電子遊戲機台二十八台（含「七ＰＫ」十四台、「
    超八」十四台，各機台內均含ＩＣ板一片）。然丙○○竟基於以賭博為常業之犯
    意，於前揭地點，以其擺設之電子遊戲機台，與不特定人賭博財物。並自九十一
    年十月二十八日起，僱用甲○○（另行審結）擔任職員，二人共同基於常業賭博
    之犯意聯絡，由甲○○負責為顧客開洗分、換取寄分卡、點券及兌換現金。其賭
    法為：凡參與賭博者，持現金交予甲○○，並以一比一之比例，以現金兌換分數
    押注，如押中，賭客可得不等倍數之分數，並以所贏得之分數換取寄分卡或點券
    後，交予甲○○換取現金，或請甲○○將機台上顯示之分數消除後，直接換取現
    金，而甲○○經賭客通知後，即依其開相同比例將賭客可得換取之現金放置於店
    內廁所處，並通知賭客自行前往拿取。若賭客未能押中，則押注金歸丙○○所有
    。丙○○以此方式獲取利益，並以之為常業。嗣於九十一年十月三十一日十五時
    許，賭客乙○○以前述方法把玩「七ＰＫ」電子遊戲機台賭博後，通知甲○○欲
    將所贏分數及計分卡所載分數兌換現金，甲○○即將新台幣（下同）一千三百元
    放置於店內廁所處，並通知乙○○前去拿取。乙○○正欲拿取時，為警當場查獲
    ，並扣得當場賭博之器具即上開電動賭博機具二十八台、ＩＣ板二十八片，欲兌
    換予乙○○之財物一千三百元，及丙○○所有，供其犯罪所用之寄分卡一張、點
    券二百四十五張等物。
二、案經台南市警察局第五分局報告臺灣台南地方法院檢察署檢察官聲請簡易判決處
    刑後，經本院台南簡易庭認不宜以簡易程序處刑，移由本院刑事庭以通常程序審
    理。
    理  由
一、訊據被告丙○○於本院審理時故坦承擔任「飛龍遊藝場」之負責人，並曾擺設電
    子遊戲機台二十八台供不特定客人把玩等情，惟矢口否認涉有賭博罪嫌，辯稱：
    曾規定小姐不得為客人以分數兌換現金，本次為警查獲小姐為客人兌換現金等情
    ，應係小姐個人行為，伊並不知情云云。經查：
（一）被告丙○○以蔡國洲之名向主管機關登記經營電子遊戲場業後，於前揭時地經
      營「飛龍遊藝場」，並擺設電子遊戲機台二十八台供不特定客人把玩等情，業
      據被告丙○○於偵審中供承不諱，並有營利事業登記證一紙、電子遊戲機台二
      十八台扣案可稽，被告此部分供述與事實相符，堪以採信。
（二）訊據同案被告乙○○於警訊及偵查中迭次供稱「飛龍遊藝場」把玩電子遊戲機
      台所得分數卻可換錢：「於九十一年十月三十一日十四時許，在『飛龍遊藝場
      』把玩編號十一號七ＰＫ電玩至十五時許，向女店員（按指同案被告甲○○）
      示意要洗分，該店員即將其把玩電子遊戲機台所得之八百分洗分，並連同計分
      卡所餘五百分，要我進廁所拿大衛杜夫牌香菸盒內所裝一千三百元現金」等語
      （參見九十一年十月三十一日警訊筆錄）、「我到廁所洗手台上有一個煙盒子
      裡面裝了一千三百元。我洗八百分，還有一個五百分的計分卡。」等語（參見
      九十一年十一月一日偵查訊問筆錄）。參以被告丙○○於偵查中亦供稱：（問
      ：店內有無換錢給客人？）「有換錢給客人，我也有交代員工可換錢給客人。
      」等語（參見被告九十一年十二月二十四日偵查訊問筆錄），並有同案被告甲○○放置於廁所內，欲兌換予同案被告乙○○之現金一千三百元扣案可稽，堪
      認於「飛龍遊藝場」內把玩電子遊戲機所贏得之分數，確可兌換現金。被告丙○○於本院審理時，雖翻異其詞改稱：曾交代小姐不得兌換現金，應係小姐自
      行與客人兌換現金云云。惟被告於本院審理時，亦坦承：客人把玩電子遊戲機
      係所交付之金錢係予店內，而同案共犯甲○○僅係受僱人員，亦非股東等語（
      參見本院九十二年三月二十五日審判筆錄）從而，若被告前揭所辯屬實，則同
      案被告甲○○並未獲取賭客把玩電子遊戲機時所交付之款項，卻自行出資換取
      客人所把玩電子遊戲機台所贏得對其毫無所用之分數，此與常情實屬有違。被
      告所辯，顯係事後卸責之詞，當無可採。被告犯行明確，堪以認定，應依法論
      科。
二、按刑法上所謂常業犯，係指反覆以同種類之行為目的之社會活動職業性犯罪而言
    ，亦即恃犯罪以維生，縱令同時兼操持其他職業，仍無礙其為常業犯罪，非謂常
    業犯必須別無其他正當職業始克構成，最高法院八十二年台上字第二０七一號著
    有判例可資參照。被告丙○○於前開遊樂場擺設電玩二十八台，且經營已逾半年
    ，規模甚鉅，足認被告丙○○恃此為生。是核被告丙○○所為係犯刑法第二百六
    十七條常業賭博罪。被告丙○○、甲○○二人就常業賭博罪部分，具有犯意聯絡
    及行為分擔，均為共同正犯。爰審酌被告丙○○經營之「飛龍遊藝場」規模、影
    響社會治安之程度、犯罪所得，犯罪後否認犯行之態度等一切情狀，量處如主文
    所示之刑，併諭知易科罰金及易服勞役之折算標準。扣案之電子遊戲機台二十八
    台（含「七ＰＫ」十四台、「超八」十四台）、ＩＣ板二十八片為當場賭博之器
    具，一千三百元為兌換籌碼處之財物，應均依刑法第二百六十六條第二項之規定
    沒收之。又扣案計分卡一張、點券二百四十五張為被告丙○○所有，且供其經營
    前揭遊藝場所用之物，爰依刑法第三十八條第一項第二款之規定沒收之。
三、同案被告甲○○、乙○○待傳喚到案後，另行審理。
據上論斷，應依刑事訴訟法第二百九十九條第一項前段，刑法第二十八條、第二百六
十七條、第二百六十六條第二項、第四十一條第一項前段、第四十二條第二項、第三
十八條第一項第二款，罰金罰鍰提高標準條例第一條前段、第二條，判決如主文。
本案經檢察官陳鋕銘到庭執行職務。
中      華      民      國    九十二    年      四      月    九    日
                                  臺灣臺南地方法院刑事第四庭
                                          法  官  卓穎毓
右正本證明與原本無異。
如不服本判決，應於判決送達後十日內，向本院提出上訴狀（應附繕本）。
                                          書記官  秦建華
中      華      民      國    九十二    年      四      月    十    日
附錄法條：
中華民國刑法第二百六十七條
以賭博為常業者，處二年以下有期徒刑，得併科一千元以下罰金。
中華民國刑法第二百六十六條
在公共場所或公眾得出入之場所賭博財物者，處一千元以下罰金。但以供人暫時娛樂
之物為賭者，不在此限。
當場賭博之器具與在賭檯或兌換籌碼處之財物，不問屬於犯人與否，沒收之。


司法院資訊處製作；財團法人民間司法改革基金會備份。
